臺灣基隆地方法院民事判決　九十一年度訴字第二五八號
　　原　　　告　全員集合國際多媒體股份有限公司
　　法定代理人　丁○○
　　訴訟代理人　乙○○
　　　　　　　　丙○○
　　　　　　　　戊○○
　　被　　　告　甲○○
右當事人間請求損害賠償事件，本院判決如左：
    主    文
被告應給付原告新台幣伍萬元及自民國九十一年一月十日起至清償日止按週年利率百
分之五計算之利息。
原告其餘之訴駁回。
訴訟費用由被告負擔二十分之一，餘由原告負擔，
本判決第一項於原告以新台幣壹萬陸仟元為被告供擔保後得假執行。
原告其餘假執行之聲請駁回。
    事    實
甲、原告方面：
一、聲明：
（一）被告應給付原告新台幣（以下同）一百萬元及自民國九十一年一月十日起至清
      償日止按週年利率百分之五計算之利息。
（二）願供擔保聲請宣告假執行。
二、陳述：
（一）被告明知「江蕙Ｊｏｄｙ」之音樂著作物雷射光碟，係原告享有著作權之音樂
      著作物，竟未經原告之同意或授權，於民國九十年十月五日許，受不詳姓名年
      籍之男子委託，將上開音樂著作雷射光碟，以每片新台幣（下同）八十元至一
      百元不等價格，意圖銷售而陳列於其設於基隆市○○路○路口之攤位，約定販
      售超過每片價格五十元之價金為被告之報酬。殆於同年月日晚間十一時三十分
      許，為警查獲，扣得擅自重製「江蕙Ｊｏｄｙ」之音樂著作光碟二片，案經本
      院檢察署檢察官以九十年度偵字第四一六四號提起公訴，並經本院九十年度基
      簡字第七八六號刑事判決處被告有徒刑二月在案。
（二）被告故意不法銷售音樂光碟，嚴重侵害著作權人之權益，其情節重大，爰依著
      作權法第八十八條第一項、第三項規定，起訴請求被告給付一百萬元及至起訴
      狀送達之翌日起按法定利率加計遲延利息。
三、證據：提出戶籍謄本、原告公司之公司執照即營利事業登記證影本、大信唱片股
    份有限公司之公司執照及營利事業登記證影本、專屬授權合約書影本、經銷合約
    書影本為證。
乙、被告方面：
一、聲明：駁回原告之訴及假執行之聲請。
二、陳述：
    當天（九十年十月五日）是一個陌生人拿兩片光碟給我，我的攤位是賣菜的，我
    拿了就放在旁邊，那個陌生人說讓我隨便賣，超過五十元的部分就歸我，而且我
    在警察局陳述是正確的。
三、證據：未提供任何證據供本院審酌。
丙、本院依職權調閱本院檢察署九十年度偵字第四一六四號偵查卷、九十年度基簡字
    第七八六號刑事卷宗。
    理    由
一、原告主張被告未經原告之同意或授權，意圖銷售而陳列原告享有著作權之音樂著
    作雷射光碟二片之事實，業經其提出專屬授權合約書、經銷合約書、原告公司及
    授權公司（即大信唱片股份有限公司）之公司執照、營利事業登記證為證，且被
    告亦不爭執，並經本院依職權調閱本院檢察署九十年度偵字第四一六四號偵查卷
    、本院九十年度基簡字第七八六號刑事卷核閱屬實，堪信原告之主張為真實。
三、按因故意或過失不法侵害他人之著作財產權或製版權者，負損害賠償責任。被害
    人得依左列規定擇一請求：一、按依民法第二百十六條規定請求。但被害人不能
    證明其損害時，得以其行使權利依通常情形可得預期之利益，減除被侵害後行使
    同一權利所得利益之差額，為其所受損害。二、請求侵害人因侵害行為所得之利
    益。但侵害人不能證明其成本或必要費用時，以其侵害行為所得之全部收入，為
    其所得利益。依前項規定，如被害人不易證明其實際損害額，得請求法院依侵害
    情節，在新臺幣一萬元以上五十萬元以下酌定賠償額。如損害行為屬故意且情節
    重大者，賠償額得增至新臺幣一百萬元，著作權法第八十八條定有明文。
四、經查，被告未經原告授權販賣非法重製之盜版音樂光碟，使消費者以相對低價即
    得購買原告開發之音樂著作，致原告享有著作財產權之正版音樂光碟銷路減少，
    屬侵害原告之著作財產權。又被告係受他人委託而在基隆市○○路○路口之攤位
    ，將非法重製之音樂光碟賣予不特定人士，原告不易證明其實際損害額，參以被
    告非法販售重製音樂光碟所得代價為每片僅為三十元至五十元，且被告不法行為
    期間亦僅從九十年十月三日起至同年十月五日止（見前揭偵查卷九十年十月六日
    之訊問筆錄），是其侵害原告著作權之行為雖屬故意，然被告係賣菜維生，其光
    經查獲之原告光碟僅二片，情節尚屬輕微，依上開法條規定，本院酌定本件損害
    賠償額為五萬元為相當。
五、從而，原告基於著作權法第八十八條規定請求被告給付一百萬元，及自九十一年
    一月十日起至清償日止，按週年利率百分之五計算之利息，於五萬元之數額及其
    法定遲延利息部分，為有理由，應予准許，逾此部分之請求為無理由，應予駁回
    。
五、假執行之宣告：原告陳明願供擔保以代釋明聲請宣告假執行，核無不合，爰酌定
    相當之擔保金額，予以准許；至其敗訴部分，假執行之聲請失所依據，應予駁回
    。
六、據上論結：本件原告之訴一部為有理由，一部為無理由，依民事訴訟法第七十九
    條前段、第三百九十條第二項，判決如主文。
中　　　華　　　民　　　國　　九十一　　年　　　九　　　月　　 十三　　 日
~B臺灣基隆地方法院民事庭
~B法　　　官　蔡聰明
右為正本係照原本作成
如對本判決上訴，須於判決送達後廿日內向本院提出上訴狀
中　　　華　　　民　　　國　　九十一　　年　　　九　　　月　　　九　　　日
~B法院書記官　韓經綸
